【裁判字號】    97,聲減,1522
【裁判日期】    971222
【裁判案由】    聲請減刑及定應執行刑
【裁判全文】
臺灣高等法院刑事裁定                97年度聲減字第1522號
聲  請  人  甲○○
                    國民
上列聲請人就已經判決確定之罪，聲請減刑及定應執行之刑，本
院裁定如下：
    主  文
聲請駁回。
    理  由
一、聲請意旨略以：聲請人即受刑人甲○○(一)於民國81年間犯麻
    藥、煙毒等罪，經判處有期徒刑4年9月，於85年 5月22日假
    釋。(二)於86年間再犯麻藥及煙毒等罪，經判處有期徒刑 4年
    。(三)於88年間再犯販賣毒品罪，經判處有期徒刑12年。又上
    揭(一)之罪經撤銷假釋之殘餘刑期為 2年11月20日，與後續(二)
    之4年、(三)之12年徒刑（ 自88年8月12日起至107年4月7日止
    ），係合併計算刑期，接續執行，亦無從割裂。上揭(一)、(二)
    之罪應符合中華民國96年罪犯減刑條例之規定，爰聲請就上
    揭(一)、(二)之罪減刑，並定其應執行之刑云云。
二、按「依本條例應減刑之罪，已經判決確定尚未執行或執行未
    完畢者，由檢察官或應減刑之人犯聲請最後審理事實之法院
    裁定之」中華民國96年罪犯減刑條例第8條第1項定有明文。
    是應減刑之罪須以已經判決確定尚未執行或執行未完畢者為
    限。次按裁判確定前犯數罪者，併合處罰之，有 2裁判以上
    者，依刑法第51條之規定，定其應執行之刑，同法第50條、
    第53條分別定有明文。是數罪併罰，有 1裁判以上者，固得
    定其應執行之刑，惟以裁判確定前所犯為前提，若於 1罪之
    裁判確定後又犯他罪，僅能併予執行，不能依刑法第51條定
    其應執行之刑。經查：(一)聲請人前於83年間因違反麻醉藥品
    管理條例、藥事法等案件，經本院83年度上訴字第3861號判
    決處有期徒刑1年（違反麻醉藥品管理條例7月，違反藥事法
    6月，定應執行1年），於83年10月 2日確定，再於83年間因
    非法吸用化學合成麻醉藥品、違反戡亂時期肅清煙毒條例等
    案件，經臺灣桃園地方法院以83年度訴字第1520號判決處有
    期徒刑3年8月（非法吸用化學合成麻醉藥品 6月、違反戡亂
    時期肅清煙毒條例3年4月，應執行3年8月），於84年 2月23
    日確定，上開二裁判經臺灣桃園地方法院以 84 年度聲字第
    863號裁定合併定應執行有期徒刑4年9月，於85年5月22日假
    釋付保護管束。嗣經撤銷假釋，執行殘刑 2年11月20日，並
    於91年7月31日執行完畢。(二)聲請人因於86年4月中旬至86年
    6 月17日間，連續多次非法吸用安非他命及施用海洛因，經
    本院以86年度上訴字第5791號判決處有期徒刑4年（ 違反戡
    亂時期肅清煙毒條例3年6月，非法吸用化學合成麻醉藥品 8
    月，應執行4年）確定，刑期起算日91年8月1日，並於95年4
    月7日執行完畢。(三) 聲請人於88年間因販賣第一級毒品案件
    ，經本院90年度上訴字第1819號判處有期徒刑12年確定，刑
    期起算日為 95年4月8日，執行期滿日為107年4月7日等情，
    有本院被告前案紀錄表、臺灣桃園地方法院檢察署檢察官87
    年執更甲字第226-1號、87年度執甲字第778號、91年度執甲
    字第1533號執行指揮書影本及本院86年度訴字第5791號判決
    各在卷可稽。是聲請人聲請減刑之上揭(一)、(二)之罪，均已執
    行完畢，與中華民國96年罪犯減刑條例第8條第1項所定得聲
    請減刑之要件不符，自不得減刑。聲請人以上揭(一)、(二)、(三)
    之罪係接續執行，主張上揭(一)、(二)之罪尚未執行完畢，顯不
    可採。又聲請人係在上揭(一)之罪之判決確定後，犯上揭(二)之
    罪，僅能併予執行，不能依刑法第51條定其應執行之刑。
三、綜上所述，本件聲請人之聲請均於法不合，應予駁回。
中    華    民    國     97   年    12    月    22    日
                  刑事第  七  庭審判長法  官  陳晴教
                                      法  官  游紅桃
                                      法  官  楊智勝
以上正本證明與原本無異。
如不服本裁定，應於收受送達後五日內向本院提出抗告狀。
                                      書記官  張美華
中    華    民    國    97    年    12    月    22    日


司法院資訊處製作；財團法人民間司法改革基金會備份。
